【裁判字號】    96,訴,4829
【裁判日期】    970131
【裁判案由】    毒品危害防制條例
【裁判全文】
臺灣高雄地方法院刑事判決              96年度訴字第4829號
公  訴  人  臺灣高雄地方法院檢察署檢察官
被      告  甲○○
                    樓
上列被告因違反毒品危害防制條例案件，經檢察官提起公訴（96
年度毒偵字第7254號），本院合議庭裁定由受命法官獨任進行簡
式審判程序，茲判決如下：
    主  文
甲○○施用第一級毒品，累犯，處有期徒刑拾月。扣案之注射針
筒壹支，沒收。
    事  實
一、甲○○前因施用毒品案件，經本院以91年度毒聲字第2465號
    裁定送觀察、勒戒後，因認有繼續施用毒品之傾向，再經本
    院以91年度毒聲字第3246號裁定送強制戒治，嗣因認無繼續
    執行戒治之必要，經本院以91年度毒聲字第7407號裁定停止
    強制戒治並付保護管束，繼於民國92年6 月17日保護管束期
    滿視為強制戒治執行完畢，並經台灣高雄地方法院檢察署於
    同年7 月6 日以92年度戒毒偵字第603 號為不起訴處分確定
    。又前因違反肅清煙毒條例案件，經本院以81年度訴字第22
    62號判決判處有期徒刑3 年8 月確定，入監服刑後於83年8
    月6 日假釋出監，復因違反肅清煙毒條例案件，經臺灣高等
    法院高雄分院以84年度上訴字第1531號判決判處有期徒刑3
    年6 月確定，繼因違反肅清煙毒條例案件，經本院以85年度
    訴字第527 號判決判處有期徒刑3 年7 月確定，經撤銷前揭
    假釋合併執行殘刑，嗣於88年11月23日縮短刑期假釋出監，
    復經撤銷假釋執行殘刑，甫於96年3 月1 日縮刑期滿執行完
    畢。詎其仍不知戒絕毒癮，明知海洛因經公告列為毒品危害
    防制條例第2 條第2 項第1 款之第一級毒品，不得非法持有
    、施用，復基於施用第一級毒品海洛因之犯意，於強制戒治
    執行完畢釋放後5 年內之96年7 月3 日晚上某時許，在其位
    於高雄市○○區○○里○○○路64之3 號2 樓住處內，以將
    海洛因摻水置入針筒注射體內之方式，施用第一級毒品海洛
    因1 次。嗣於同年月4 日晚上11時許，因形跡可疑而為警在
    高雄市三民區○○○路「婦幼館」後方公園涼亭內盤查查獲
    ，員警並於徵得其同意後，在其所騎乘之機車置物箱內搜索
    扣得其用以施用海洛因之注射針筒1 支，繼經採集其尿液送
    驗後，始查知上情。
二、案經高雄市政府警察局三民第一分局報請臺灣高雄地方法院
    檢察署檢察官偵查起訴。
    理  由
一、按本件被告甲○○所犯係死刑、無期徒刑、最輕本刑為3 年
    以上有期徒刑以外之罪，其於準備程序就前揭被訴事實為有
    罪之陳述，經受命法官告知簡式審判程序之旨，並聽取其與
    公訴人之意見後，本院認無不得或不宜改依簡式審判程序進
    行之處，爰依刑事訴訟法第273 條之1 第1 項、第284 條之
    1 規定，裁定本件由受命法官獨任進行簡式審判程序，合先
    敘明。
二、訊據被告甲○○對於在上揭時、地，以上述方式施用第一級
    毒品海洛因1 次之事實坦承不諱（本院卷第69、77、88、89
    頁參照），且查：
    (一)被告為警查獲時，於96年7 月5 日凌晨0 時45分許所採集
      之尿液，經送請高雄市立凱旋醫院檢驗結果，確呈嗎啡陽
      性反應，有該院96年7 月31日報告編號A00000000 號濫用
      藥物尿液檢驗報告暨偵辦毒品案件尿液對照表各1 紙在卷
      可稽（警卷第7 、9 頁參照）。又扣案之注射針筒1 支，
      經送請高雄醫學大學附設中和紀念醫院檢驗結果，雖確認
      無海洛因等法定毒品成分殘留，有該院96年12月4 日報告
      編號0000-000號檢驗報告1 紙在卷可憑（本院卷第25頁參
      照），然既係被告所有供其施用第一級毒品時所用之物，
      業據被告供承在卷（本院卷第89頁參照），亦足資佐證。
      此外，並有搜索扣押筆錄暨扣押物品目錄表1 份（警卷第
      10至13頁參照）及扣案物品照片1 幀（警卷第15頁參照）
      附卷可據。是被告前揭自白與事實相符，應堪採為被告有
      罪之證據，則被告施用第一級毒品海洛因1 次之犯行，堪
      以認定。
    (二)又被告前因施用毒品案件，經本院以91年度毒聲字第2465
      號裁定送觀察、勒戒後，因認有繼續施用毒品之傾向，再
      經本院以91年度毒聲字第3246號裁定送強制戒治，嗣因認
      無繼續執行戒治之必要，經本院以91年度毒聲字第7407號
      裁定停止強制戒治並付保護管束，繼於92年6 月17日保護
      管束期滿視為強制戒治執行完畢，並經台灣高雄地方法院
      檢察署於同年7 月6 日以92年度戒毒偵字第603 號為不起
      訴處分確定之事實，有本院被告院內索引卡紀錄表及臺灣
      高等法院被告前案紀錄表各1 份在卷足參，其於前案強制
      戒治執行完畢釋放後，5 年內再犯本件施用毒品罪之事實
      ，事證明確，應予依法論罪科刑。
三、查海洛因係毒品危害防制條例第2 條第2 項所稱之第一級毒
    品，不得非法持有、施用。核被告所為，係犯毒品危害防制
    條例第10條第1 項之施用第一級毒品罪。其施用第一級毒品
    前，持有海洛因之低度行為，應為施用之高度行為所吸收，
    不另論罪。查被告前因違反肅清煙毒條例案件，經本院以81
    年度訴字第22 62 號判決判處有期徒刑3 年8 月確定，入監
    服刑後於83年8 月6 日假釋出監，復因違反肅清煙毒條例案
    件，經臺灣高等法院高雄分院以84年度上訴字第1531號判決
    判處有期徒刑3 年6 月確定，繼因違反肅清煙毒條例案件，
    經本院以85年度訴字第527 號判決判處有期徒刑3 年7 月確
    定，經撤銷前揭假釋合併執行殘刑，嗣於88年11月23日縮短
    刑期假釋出監，復經撤銷假釋執行殘刑，甫於96年3 月1 日
    縮刑期滿執行完畢之事實，有本院被告院內索引卡紀錄表、
    臺灣高等法院被告前案紀錄表各1 份附卷可參，其受有期徒
    刑之執行完畢，5 年以內故意再犯本件有期徒刑以上之罪，
    為累犯，應依刑法第47條第1 項規定加重其刑。爰審酌被告
    前因施用毒品案件經強制戒治執行完畢釋放後，竟仍未能徹
    底戒絕毒品，復犯本案施用毒品，顯見其無戒毒悔改之意，
    惟念其施用毒品之次數、施用毒品乃自戕一己之身體健康，
    尚未對他人造成危害，且犯後已坦承犯行，態度良好等一切
    情狀，量處如主文所示之刑，以資懲戒。至扣案之注射針筒
    1 支，係被告所有供其施用海洛因所用之物，業如前述，應
    依刑法第38條第1 項第2 款之規定，併予宣告沒收。
據上論斷，應依刑事訴訟法第273 之1 第1 項、第284 條之1 、
第299 條第1 項前段，毒品危害防制條例第10條第1 項，刑法第
11條前段、第47條第1 項、第38條第1 項第2 款，判決如主文。
本案經檢察官李佳韻到庭執行職務。
中    華    民    國    97    年    1     月    31    日
                    刑事第八庭  法  官  陳振嘉
以上正本證明與原本無異。
如不服本判決應於收受本判決後10日內向本院提出上訴書狀，並
應敘述具體理由，如未敘述上訴理由者，應於上訴期間屆滿後20
日內補提理由書狀於本院（均須按他造當事人之人數附繕本）「
切勿逕送上級法院」。
中    華    民    國    97    年    1     月    31    日
                                書記官  顏宗貝
附錄本案判決論罪科刑法條：
毒品危害防制條例第10條第1項
施用第一級毒品者，處6 月以上5 年以下有期徒刑。


司法院資訊處製作；財團法人民間司法改革基金會備份。
